臺北高等行政法院裁定
                                       100年度執字第42號
聲明異議人  阿羅哈客運股份有限公司
（即債務人）
代　表　人　陳瑞鈴（董事長）
（即債權人）
相  對  人　○○○○○○
代　表　人　○○○（局長）住同上
代  理  人　○○○　律師
上列當事人間聲請強制執行事件，債務人聲明異議，本院裁定如
下：
    主  文
異議駁回。
異議程序費用由債務人負擔。
　　理  由
一、按「行政契約約定自願接受執行時，債務人不為給付時，債
    權人得以該契約為強制執行之執行名義。」行政程序法第14
    8條第1項定有明文。次按「高等行政法院應先定相當期間通
    知債務人履行；逾期不履行者，強制執行。」行政訴訟法第
    305條第2項亦有明文規定。又按行政訴訟法第306條第2項準
    用強制執行法第12條規定，當事人對於執行法院強制執行之
    命令、執行之方法、執行時應遵守之程序或其他侵害利益之
    情事，得於強制執行程序終結前，為聲明異議，但強制執行
    程序不因而停止。而聲明異議係對執行法院強制執行程序上
    事由不服救濟之方法，聲明異議人如對執行名義存有爭執，
    應另對債權人提起異議之訴，尚非屬聲明異議之範疇。又債
    權人持執行名義聲請對債務人財產為強制執行，執行法院僅
    能就執行名義所列之債務人為形式上之審查，並無實質認定
    之權，若無形式上之錯誤，自應准許債權人對債務人為強制
    執行。
二、本件聲明異議意旨略以：債權人所提出之執行名義有二：其
    一為○○○○○○○○○○○○○○○○○○○○○○○○
    ○○○○（下稱系爭行政契約）；其二為債權人民國（下同
    ）○○年○月○日○○○○字第○○○○○○○○○○○號
    函（下稱系爭函文），惟債務人於○○年○月○○日簽訂系
    爭行政契約時，即係○○○○○○○○○○○○○○○○○
    ○○○○○( 下稱系爭轉運站) ○個月台即○○號月台，並
    已如期支付相關費用。然債權人竟以系爭函文片面稱債務人
    租用○個月台，系爭函文未經債務人同意而係債權人單方之
    意思，並非行政契約。系爭○○號月台係國光汽車客運股份
    有限公司( 下稱國光客運公司) 轉售予債務人，並非債務人
    向債權人以行政契約承租，顯見系爭○○號月台並非系爭行
    政契約效力所及，債權人並無執行名義對債務人聲請強制執
    行，爰依行政訴訟法第306 條第2 項準用強制執行法第12條
    規定聲明異議等語。
三、經查，本件債務人於○○年○月○○日與債權人簽訂系爭行
    政契約，約定使用系爭轉運站之○○號月台，嗣於○○年○
    月○○日再以新臺幣( 下同) ○○○萬元向國光客運公司取
    得系爭轉運站原為國光客運公司使用之○○號月台使用，此
    有系爭行政契約、協商紀錄等件附卷可稽( 見本院執行卷第
    13-33 頁、第146- 147頁) ，且為債務人所不爭執，依系爭
    行政契約第24條約定：「本契約對於訂約雙方當事人及其繼
    受人( 法定代理人) 均有相同拘束力。」第31條約定：「乙
    方如有違反本契約之約定者，願無條件依行政程序法第148
    條規定逕受強制執行。本契約經市長認可後，始生效力。」
    ，而系爭行政契約亦經當時臺北市市長核可簽訂，亦有簽呈
    可按（見本院卷第40-41 頁），則債務人繼受取得使用14號
    月台，依上開約定，系爭行政契約對於債務人有拘束力，即
    債務人亦應依系爭行政契約履行，則債權人以債務人未依約
    繳納14號月台於營運期間所應支付之土地使用金為由，持系
    爭行政契約為執行名義，聲請對債務人為強制執行，核諸首
    揭規定及說明，於法並無不合。債務人主張系爭14號月台並
    非系爭行政契約效力所及，不得為本件執行名義云云，為無
    理由，應予駁回。另債務人主張本件係依行政訴訟法第306
    條第2 項準用強制執行法第12條規定聲明異議，惟所謂聲明
    異議係指當事人對於執行法院強制執行之命令、執行之方法
    、執行時應遵守之程序或其他侵害利益之情事，程序上不服
    救濟之方法，債務人如對執行名義存有爭執，應對債權人另
    行訴訟解決，非屬聲明異議之範疇，是以債務人之主張，洵
    屬無據。
四、綜上，本件異議為無理由，爰依行政訴訟法第306 條第2 項
    、強制執行法第12條第2 項規定，裁定如主文。
中　　華　　民　　國　　100　 年　　8　　 月　　18　　日
　　　　　　　臺北高等行政法院第二庭
                                    法  官　陳姿岑
上為正本係照原本作成。
如不服本裁定，應於送達後10日內向本院提出抗告狀（須按他造
人數附繕本）。
中　　華　　民　　國　　100　 年　　8　　 月　　18　　日
            　　 　　      　　　 　書記官  許有明